臺灣臺南地方法院臺南簡易庭民事判決　
110年度南簡字第256號
原      告
即反訴被告  明台產物保險股份有限公司

法定代理人  長瀬耕一
訴訟代理人  莊喬能  


被      告
即反訴原告  施長毅  

上列當事人間請求侵權行為損害賠償(交通)事件，經本院於民國
110年8月17日言詞辯論終結，判決如下：
    主      文
被告應給付原告新臺幣1,384,160元及自民國110年2月26日起至
清償日止按週年利率百分之五計算之利息。
訴訟費用新臺幣14,761元由被告負擔。
本判決第一項於原告以新臺幣461,387元供擔保後得假執行；但
被告以新臺幣1,384,160元為原告供擔保，得免為假執行。
反訴原告之訴及假執行之聲請均駁回。
反訴訴訟費用新臺幣8,920元由反訴原告負擔。
    事實及理由
一、原告即反訴被告方面：
（一）聲明：
    ⒈本訴部分聲明：
　    ⑴被告應給付原告新臺幣（下同）1,384,160元，及自起
　　    訴狀繕本送達翌日起至清償日止按年息5%計算之利息。
    　⑵訴訟費用由被告負擔。
　　  ⑶原告願供擔保請准予宣告假執行。
    ⒉反訴部分聲明：駁回反訴原告之訴。
（二）陳述：
    ⒈被告駕駛牌照號碼0099-KF號車（下稱A車），於民國108年
      4月27日21時45分許行經高雄市○○區○道○號346公里900公
      尺處南向內側車道，因其未注意車前狀況之過失，致自後
      追撞原告所承保之被保險人劉美玲所有而由陳佳暉駕駛之
      牌照號碼AVZ-0109號自用小客車（下稱系爭車輛或B車）
      ，B車再往前推撞由簡銘緯駕駛車牌號碼000-0000號自用
      小客車（下稱C車），系爭車輛因此受有損壞。
    ⒉因系爭車輛嚴重毀損，修復金額估價高達1,593,088元，保
      戶選擇將車輛報廢，而原告已依保險契約賠付被保險人保
      險金共計1,504,160元（計算式：1,904,000元（保額）×0
      .79(月折舊率）＝1,504,160），又系爭車輛殘值經標售12
      0,000元，為此向被告請求之金額為1,384,160元（計算式
      ：1,504,160-120,000＝1,384,160元）。此項損害係肇因
      於被告駕駛過失所致，依法被告自應負賠償之責，為此，
      爰依保險法第53條、民法第192條之2、民法第184條之規
      定代位被保險人提起本件訴訟。
    ⒊對被告即反訴原告主張之陳述：
      被告即反訴原告雖於110年4月27日提出反訴起訴狀，惟原
      告公司並非本件車禍事故應負賠償責任之人，則反訴原告
      提起本件反訴並無理由。
二、被告即反訴原告方面:
（一）聲明:
    ⒈本訴部分聲明：
　　  ⑴原告之訴及假執行之聲請均駁回。
　　  ⑵訴訟費用由原告負擔。
　　  ⑶如受不利之判決，願供擔保請准宣告免為假執行。
　　⒉反訴部分聲明：
　　  ⑴反訴被告應給付反訴原告818,500元，及自反訴狀繕本
　　    送達翌日起至清償日止，按年百分之五計算之利息。
　　  ⑵訴訟費用由反訴被告負擔。
　　  ⑶反訴原告願供擔保請准宣告假執行。
（二）陳述：
　　⒈本件被保險人在取得對於第三人的損害賠償請求權，法院
      勝訴確定判決之前，對第三人並無損害賠償請求權，自無
      原告基於債權人地位行使權利之可言。原告代位被保險人
      行使訴權應被視為當事人不適格，逕以判決駁回之。
　　⒉依民法第297條第1項前段規定，債權之讓與非經讓與人或
      受讓人通知債務人，對於債務人自然不生效力，原告之訴
      應以訴訟不備程式要件，駁回原告之訴。
　　⒊據原告提出之證物證明文件系爭車輛修車估價單金額應為6
      87,753元。尚無原告所稱：因車輛嚴重毀損估價金額高達
      1,593,088元之離譜高出近3倍的估價單。依據〔行政院〕公
      布的〔固定資產折舊率表〕等相關計算折舊規定， 原告之1
      ,904,000保額×0.79月折舊率=1,504,160元之算法顯有誤
      會。系爭車輛於106年5月出廠，至108年4月27日事故發生
      時已使用1年11個月，維修材料費520,360元，依固定資產
      耐用年數表、定率遞減法計算折舊，賸餘價值應為217,28
      4元，加上板金工資72,960元，塗裝工資94,433元，維修
      費用總金額應為384,677元。
　　⒋本件車禍發生經過依原告承保之系爭車輛（即B車）之行車
      紀錄器影像證據判斷，C車與B車之碰撞，可證實為B車未
      保持與C車之間行車安全距離所致。而A車與B車之碰撞，
      可證實為B車違反信賴原則，未注意車前狀況再「任意驟
      然減速、煞車」所導致。本案C車駕駛簡銘緯發見前方車
      輛有回堵情況，於時間31秒、32秒、33秒、35秒、36秒、
      37秒、38秒分別踩煞車減速，已經預先給予B車（8秒鐘）
       充分足夠時間注意到減速燈光之警告，C車駕駛對於事故
      的發生並無過失。本案B車駕駛為肇事主因，B車未注意車
      前狀況，又未保持行車安全距離，違反信賴原則「任意驟
      然減速、煞車」等嚴重違規致車輛發生碰撞。至於被告所
      駕駛之C車行駛於B車後方保持安全車距約40公尺，時速約
      80公里之A車駕駛。於37秒時驚見B車猛踩煞車驟然減速。
      當下跟著緊急煞車，A車駕駛潛意識為了防止損害之發生
      擬變換至外線車道之際，見外線車道車輛駛近而作罷，可
      證A車曾經為防止損害發生已經盡了努力，A車駕駛無肇事
      因素。
　　⒌本案車禍係肇因於B車過失所致，依法反訴被告自應負賠償
      之責。A車嚴重毀損已經辦理報廢，A車車況極新因為很少
      在開又保養的很好，108年初曾經問過二收車收購價格還
      有40萬元以上，由於跟網路售價相差太大（網路上市價開
      賣到70幾萬多元）所以才留著沒賣給車行。賠償金額計算
      如下：A車當年二手價60萬元估算+A車拖車費2,500元+C車
      維修工資54,500元+C車全新材料費25,000元+C車材料運費
      2,000元+C車拖車費2,500+與C車訴訟6,000元+調解開庭4
      次租車費3,000元+鑑定費3,000元+賠償B車和解金6,000元
      +B車和解庭租車費1,000元，合計總金額為705,500元，再
      加訴訟書狀費1,700元×50日=8,5000元，精神損耗補償金1
      ,000元/月×X28 個月=28,000元，以上共818,500元應由反
      訴被告賠償，為此提起反訴。
三、本院之判斷：
（一）本訴部分：
　　⒈原告主張之事實，業據其提出與所述相符之駕照、保險單
      、毀壞車輛照片、估價單、車輛報廢證明、賠款同意書、
      報廢車買賣證明等資料為證，並經本院依職權向内政部警
      政署國道公路警察局第五公路警察大隊調閱本件道路交通
      事故相關資料所附道路交通事故現場圖、道路交通事故調
      查報告表㈠㈡、道路交通事故調查筆錄、現場照片、國道公
      路警察局道路交通事故肇因研判表及B車行車紀錄器錄影
      光碟等件核閱無誤（見本院卷第21-45頁）。被告則否認
      其有過失，並以上開情詞置辯。經查：
　  　⑴系爭車禍事故之發生之經過，經本院勘驗內政部警政署
        國道公路警察局第五警察大隊檢送之車號000-0000號行
        車影像光碟：訴外人陳佳暉駕駛車牌號碼000-0000號自
        小客車行駛於國道一號系爭車禍事故內側車道，見前方
        同向AQT-2013號自小客車車速變慢並踩煞車，同時亦踩
        煞車，已在AQT-2013號汽車之後方煞停，未發生撞擊，
        一秒後被告駕駛0099-KF號自小客車從後方撞擊，AVZ-
　　　　0109號自小客車車身往前撞擊前方之AQT-2013號汽車，
        此有勘驗筆錄在卷可按（見本院卷第58頁）。
  　　⑵又C車駕駛簡銘緯於車禍發生後接受警方調查時陳稱：「
        我駕駛AQT-2013從台南國八轉國一南下欲回大竂住處，
        行經肇事地點時我行駛在內側車道，我前方車輛煞車有
        打雙黃燈，我也跟著踩煞車打雙黃燈，踩車之後原本輕
        踩，後來前面突然變慢，我就踩了煞車，隨後就被AVZ-
        0109自小客車推撞。」（見本院卷第33頁）；另B車駕
        駛陳佳暉陳稱：「我今駕駛AVZ-0109自小客從嘉義上高
        速公路，欲高雄住處，行經肇事地點時我行駛在內側車
        道，因為前方AQT-2013自小客突然煞車打雙黃燈，我也
        跟著煞車及打雙黃燈，隨後就被後方0099-KF自小客追
        撞，再往前推撞AQT-2013自小客而肇事。」（見本院卷
        第31頁）；另A車駕駛即被告警詢時則稱：「我從仁德
        上國道一號，欲往苓雅，當時行駛在內側車道，我見前
        方煞車燈與警示燈亮起，我馬上踩煞車，但仍煞車不及
        碰撞AVZ-0109自小客車之後車尾肇事。」等語（見本院
        卷第29頁），核與前開勘驗車號000-0000號行車影像光
        碟內容相符，訴外人陳佳暉駕駛之B車，因前車C車已煞
        停，遂亦煞車停在C車後方，並未發生碰撞，被告駕駛
        之A車追撞停止之B車，B車被推向前再撞擊C車應可認定
        。
      ⑶按「汽車行駛於高速公路、快速公路或設站管制之道路
        ，應遵守其管制之規定」、「汽車行駛高速公路及快速
        公路，前後兩車間之行車安全距離，在正常天候狀況下
        ，依下列規定：小型車：車輛速率之每小時公里數值
        除以二，單位為公尺。大型車：車輛速率之每小時公
        里數值減二十，單位為公尺。前項規定例示如下：…時
        速100公里，小型車最小距離50公尺…。第一項規定如遇
        濃霧、濃煙、強風、大雨、夜間行車或其他特殊狀況時
        ，其安全距離應酌量增加，並保持隨時可以煞停之距離
        。」道路交通安全規則第105條、高速公路及快速公路
        交通管制規則第6條第1、2、3項定有明文。按被告駕駛
        A車行駛在系爭B車後方，時速100公里，當時天候晴、
        夜間有照明（按道路交通事故調查表㈠誤載為日間自然
        光線），路面為無缺陷、無障礙之乾燥柏油路，被告應
        與前車保持50公尺以上，且隨時可以煞停之距離。惟被
        告於警訊時已自承：「肇事當時行車速率約100公里/小
        時，發現危險時距離約3台車身長」（見本院卷第29頁
        ），足證被告當時與前車B車並未保持足夠之安全距離
        ，致前車B車煞車後反應不及而追撞B車，已停止之B車
        再往前推撞C車，致B車受損，其有過失甚明。再者，本
        件肇事責任經送高雄市政府交通局車輛行車事故鑑定委
        員會進行鑑定，該會鑑定結果亦認定：「1.施長毅：未
        與前車保持安全距離，為肇事原因。2.陳佳暉：無肇事
        因素。3.簡銘緯：無肇事因素。」此有該委員會000000
        00號鑑定意見書可稽（見本院卷第63頁）。是以，應認
        被告就本件事故之發生應負全部之過失責任。
  　　⑷雖被告抗辯稱，B車與C車發生碰撞是B車未保持與C車之
        間行車安全距離所致云云。然查，依本院前開勘驗B車
        行車影像光碟結果，B車駕駛陳佳暉見C車煞車減速亦減
        速，已在C車後方煞停，並未發生撞擊，是一秒後被告
        駕駛A車從後方撞擊，B車車身往前撞擊前方之C車，有
        勘驗筆錄可按（見本院卷第58頁），足證B車已與C車保
        持可以煞停之距離，且已經煞停，難認為有過失。
　  　⑸被告又辯稱，其所駕駛之A車與B車之碰撞，是B車違反信
        賴原則，未注意車前狀況再「任意驟然減速、煞車」所
        導致。惟查，「汽車除遇突發狀況必須減速外，不得任
        意驟然減速、煞車或於車道中暫停。前車如須減速暫停
        ，駕駛人應預先顯示燈光或手勢告知後車，後車駕駛人
        應隨時注意前車之行動。」道路交通安全規則第94條第
        2項定有明文。B車駕駛陳佳暉在發現C車突然煞車後，
        也跟著煞車，雖未撞到C車，但由嗣後被告駕駛之A車撞
        擊後，B車往前推撞到C車，可知B車雖然在第一時間煞
        停但與C車極為接近，可證當時狀況緊急，陳佳暉如不
        立即煞車，就會撞上C車，已符合前述遇突發狀況必須
        煞車之狀況。而本件B車係因前車突發狀況必須煞車，
        並非陳佳暉要減速暫停，故無預先顯示燈光或手勢告知
        後車之義務，況亦無可能預知前車有突發狀況必須緊急
        煞車，而以燈光或手勢告知後車之可能，被告以此抗辯
        亦無理由。
　　　⑹綜上，系爭車禍事故之發生係因被告未與前車保持安全
        距離，違反道路交通安全規則第105條、高速公路及快
        速公路交通管制規則第6條之規定，應負全部過失責任
        ，被告之抗辯為無可採，原告主張堪信為真正。
 　⒉因故意或過失，不法侵害他人之權利者，負損害賠償責任；
     汽車、機車或其他非依軌道行駛之動力車輛，在使用中加
     損害於他人者，駕駛人應賠償因此所生之損害，民法第184
     條第1項前段、第191條之2前段分別定有明文。又被保險人
     因保險人應負保險責任之損失發生，而對於第三人有損失
     賠償請求權者，保險人得於給付賠償金額後，代位行使被
     保險人對於第三人之請求權。但其請求之金額，以不逾賠
     償金額為限，保險法第53條第1項亦有明定。經查：
   　⑴被告駕駛車輛疏未與前車保持安全距離，撞擊系爭車輛致
       其受損，對系爭事故之發生具有過失，自應就系爭車輛
       之損害負賠償之責。原告因承保系爭車輛之車體損失保
       險，已賠償被保險人劉美玲1,504,160元等情，業據提出
       系爭車輛行車執照、汽車保險單、汽車險賠款同意書、
       匯款資料（見本院110年度訴字第97號卷第19、21、23、
       57頁，本院卷第159頁）為證，此部分之事實堪可認定為
       真正。
   　⑵雖被告抗辯，在法院判決確定前，原告對被告並無損害賠
       償請求權，原告無基於債權人地位行使權利之可言，另
       依民法第297條第1項前段規定，本件債權讓與未通知債
       務人，對於債務人自然不生效力云云。惟保險法第53條
       第1項所定之保險人代位權，係本於法律規定之債權移轉
       ，若保險人於給付被保險人賠償金額後，自無待乎被保
       險人另為移轉之行為，即當然取得代位行使對於第三人
       之請求權。又民法第297條第1項規定債權讓與非經讓與
       人或受讓人通知債務人，對於債務人不生效力，該項所
       稱之「對於債務人不生效力」者，係指相對之效力而言
       ，亦即讓與人與受讓間就債權之讓與，如未通知債務人
       ，僅對債務人不生效力而已，其於讓與人與受讓間所為
       之債權讓與初不因之受影響而失其效力。保險人依保險
       法第53條第1項之規定行使法定代位權，固應依民法第29
       7條第1項之規定，於通知第三人後，始對該第三人發生
       效力（最高法院87年度占上字第280號裁判要旨參照）。
       惟債權之讓與，依民法第297條規定，非經讓與人或受讓
       人通知債務人不生效力，此項通知不過觀念通知，使債
       務人知有債權移轉之事實，免誤向原債權人清償而已，
       受讓人對於債務人主張受讓事實行使債權時，既足使債
       務人知有債權讓與之事實，即應認為兼有通知之效力。
       本件原告提起本件訴訟，起訴狀載明原告已給付劉美玲
       保險金1,504,160元，依保險法第53條第1項規定取得代
       位權行使劉美玲對被告之請求權，揆諸上開說明，應認
       為兼有通知之效力。被告此部分所辯，亦無足採。
　　 ⑶綜上，原告為保險人於給付被保險人劉美玲賠償金額後，
       依保險法第53條第1項規定，代位請求被告賠償，自屬有
       據。
 　⒊負損害賠償責任者，除法律另有規定或契約另有訂定外，應
     回復他方損害發生前之原狀；不能回復原狀或回復顯有重
     大困難者，應以金錢賠償其損害，民法第213條第1項、第2
     15條分別定有明文，而所謂回復顯有重大困難，係指回復
     原狀需時過長、需費過鉅，或難得預期之結果之情形而言
     。又按物被毀損時，被害人除得依民法第196條請求賠償外
     ，並不排除民法第213條至第215條之適用，惟民法第196條
     之規定即係第213條之法律另有規定，請求賠償物被毀損所
     減少之價額，得以修復費用為估定之標準，但以必要者為
     限，例如：修理材料以新品換舊品，應予折舊。是依前揭
     見解，固認上開法條所指之物因毀損所減少之價額，得以
     修復費用為估定之標準，然其亦指出需以必要者為限。是
     若車輛受損後雖能修復，但如修理所需費用超過該車受損
     前之價格或與修復後之價值相差無幾，則不能認為該修復
     費用係屬必要，自應以車輛受損前之價格，作為其損害額
     ，始符誠信公平。經查，系爭車輛經原告委請高都汽車股
     份有限公司估價結果，修復之費用為1,593,088元，此有估
     價單在卷可按（見本院110年度訴字第97號卷第35-63頁、
     本院卷第61頁）。又系爭車輛為2017年5月出廠LEXUSNX200
     T汽車，本院就系爭車輛於108年4月間即系爭事故發生前之
     交易價值函詢臺南市汽車商業同業公會，系爭車輛在正常
     情況下，於108年4月時之車價約為1,580,000元，有該會11
     0年5月21日南市汽商興字第52號函在卷可參（見本院卷第8
     9頁）。本院審酌臺南市汽車商業同業公會為有相當專業之
     機構，其所為之上開鑑定，尚無不合理之處，可為採信，
     認系爭車輛於108年4月間系爭事故發生前之市價為1,580,0
     00元。佐以系爭車輛經估價後，所需支出之修復費用達1,5
     93,088元，已高於系爭車輛之價值，堪認系爭車輛所受之
     損害，已達回復原狀需費過鉅而屬回復原狀顯有重大困難
     之程度，依上開說明，原告自得依民法第215條之規定，請
     求被告以金錢賠償其損害。
 　⒋按被保險人劉美玲因被告之行為致系爭車輛受有損害，因車
     輛毀損嚴重，已於108年5月10日報廢，報廢車輛出賣予明
     吉崧企業有限公司獲得120,000元，此有車輛報廢證明、報
     廢車輛買賣契約書在卷可按（見本院110年度訴字第97號卷
     第55、59頁）。按基於同一原因事實受有損害並受有利益
     者，其請求之賠償金額，應扣除所受之利益，民法第216條
     之1定有明文。系爭車輛報廢後以120,000元出售予明吉崧
     企業有限公司，是依前揭規定損益相抵後，劉美玲得向被
     告請求賠償之金額為系爭車輛之市價1,580,000元，扣除報
     廢車輛出售後所獲得120,000元價金之利益，實際損害額為
     1,460,000元。按原告已給付劉美玲保險金1,504,160元，
     因出售報廢車金額120,000元由原告取得，原告實際之賠償
     金額為1,384,160元（計算式：1,504,160-120,000＝1,384,
     160），原告於給付保險金後，即得代位被保險人劉美玲對
     被告請求損害賠償。從而，原告依侵權行為法律關係及保
     險法第53條第1項規定，請求被告賠償1,384,160元為有理
     由，應予准許。
　 ⒌給付無確定期限者，債務人於債權人得請求給付時，經其催
     告而未為給付，自受催告時起，負遲延責任；其經債權人
     起訴而送達訴狀，或依督促程序送達支付命令，或為其他
     相類之行為者，與催告有同一之效力；遲延之債務，以支
     付金錢為標的者，債權人得請求依法定利率計算之遲延利
     息；應付利息之債務，其利率未經約定，亦無法律可據者
     ，週年利率為百分之5，民法第229條第2項、第233條第1項
     前段及第203條業已分別明定。原告請求被告給付1,384,16
     0元，屬未定有給付期限，則被告受原告催告而未為給付時
     ，即負遲延責任，而原告之起訴狀繕本於110年2月25日送
     達被告，有送達證書在卷，是原告請求被告給付自110年2
     月26日起至清償日止，按週年利率百分之5計算之法定遲延
     利息，為有理由，應予准許。
　 ⒍綜上所述，原告依侵權行為法律關係及保險法第53條第1項
　　 規定，請求被告給付如主文第1項所示之金額、利息，為有
　　 理由，應予准許。
   ⒎本件兩造均陳明願供擔保請准為請准宣告假執行或免為假執
     行，核無不合，爰分別酌定相當之擔保金額，予以准許。
（二）反訴部分：　　　　
 　⒈按被告於言詞辯論終結前，得在本訴繫屬之法院，對於原告
     及就訴訟標的必須合一確定之人提起反訴；反訴之標的，
     如專屬他法院管轄，或與本訴之標的及其防禦方法不相牽
     連者，不得提起；反訴，非與本訴得行同種之訴訟程序者
     ，不得提起，民事訴訟法第259條、第260條第1、2項分別
     定有明文。而所謂反訴之標的與本訴之標的及其防禦方法
     有牽連關係者，乃指反訴標的之法律關係與本訴標的之法
     律關係兩者之間，或反訴標的之法律關係與本訴被告作為
     防禦方法所主張之法律關係兩者之間，有牽連關係而言。
     即舉凡本訴標的之法律關係或作為防禦方法所主張之法律
     關係，與反訴標的之法律關係同一，或當事人雙方所主張
     之權利，由同一事實或同一法律關係發生，或本訴標的之
     法律關係發生之原因，與反訴標的之法律關係發生之原因
     ，其主要部分相同，均可認兩者間有牽連關係。本件原告
     主張被告因過失毀損其承保車體損失保險之系爭車輛，經
     原告依保險契約賠償被保險人劉美玲後，依保險法第53條
     第1項規定代位被保險人劉美玲對被告請求損害賠償。被告
     於言詞辯論終結前，抗辯其對系爭車禍事故之發生並無過
     失，而係駕駛系爭車輛之訴外人陳佳暉應負全部過失責任
     ，反訴請求原告即反訴被告應賠償其因系爭車禍事故所受
     之損失，其反訴訴訟標的應認與本訴之防禦方法相牽連，
     揆諸上開規定，被告即反訴原告所為反訴亦屬合法，應予
     准許，合先敘明。
   ⒉反訴原告固然主張其於系爭車禍事故全無過失，全部的肇事
     責任都在B車駕駛人陳佳暉，反訴原告因系爭車禍事故受有
     車損、拖車費、賠償C車費用、租車費、鑑定費、訴訟書狀
     費、精神損耗補償金等損失共818,500元云云。惟查請求侵
     權行為所發生之損害賠償請求權，以有故意或過失不法侵
     害他人權利為其成立要件，若其行為並無故意或過失，即
     無賠償之可言(參民法第184條)，而賠償權利人固然是指因
     他人之侵權行為而受損害之人，至於賠償義務人則是指有
     故意或過失的行為人而言。在車禍事件中，是車禍之肇事
     人才是侵權行為人，本件是陳佳暉與反訴原告間發生車禍
     事件，而反訴被告是保險公司，並非系爭車禍之行為人甚
     明，故反訴原告對非侵權行為之保險公司請求其因系爭車
     禍所致之損害，反訴原告之請求並無理由，應予駁回。反
     訴原告之訴既無理由，假執行之聲請亦失所依附，併予駁
     回。
四、本件事證已臻明確，兩造其餘攻擊防禦方法及未經援用之舉
    證，經審酌核與本件判決結果不生影響，不再逐一論述，附
    此敘明。
五、按訴訟費用，由敗訴之當事人負擔；法院為終局判決時，應
    依職權為訴訟費用之裁判，民事訴訟法第78條及第87條第1
    項分別定有明文。爰依兩造於本、反訴中訴訟勝敗情形，各
    就本訴及反訴部分，確定兩造訴訟費用之負擔如主文第二、
    五項所示。
六、據上論結，本件原告之訴為有理由，反訴原告之訴為無理由
    ，依民事訴訟法第436條第2項、第78條、第390條第2項、第
    392條第2項，判決如主文。 　
中　　華　　民　　國　　110 　年　　9 　　月　　16　　日
                  台南簡易庭  法　官  張麗娟
以上為正本係照原本作成。
如對本判決上訴，須於判決送達後20日內向本院提出上訴狀（須
附繕本）。
中　　華　　民　　國　　110 　年　　9 　　月　　16　　日
                              書記官  高培馨